臺灣臺東地方法院交通事件裁定　　　　 100年度交聲字第82號
原處分機關　交通部公路總局高雄區監理所臺東監理站
異　議　人
即受處分人　江金鳳
上列異議人即受處分人因違反道路交通管理處罰條例案件，對於
交通部公路總局高雄區監理所臺東監理站民國100年9月20日東監
違裁字第裁81-T00000000號所為之裁決處分（原舉發案號：東警
交字第T00000000號），聲明異議，本院裁定如下：
    主    文
異議駁回。
    理    由
一、原處分機關處分及移送意旨略以：異議人即受處分人江金鳳
    （下稱異議人）於民國100年8月8 日10時45分許，將其所有
    車牌號碼為9B-6805 號之自用小客車，停放於臺東縣臺東市
    ○○路126 號前，因有在劃設禁止停車標線處停放車輛之違
    規事實，經臺東縣警察局臺東分局警員依道路交通管理處罰
    條例第56條第1項第4款規定掣單舉發，案移原處分機關，經
    原處分機關認異議人確有前述違規行為，於100年9月20日依
    道路交通管理處罰條例第56條第1項第4款裁處異議人罰緩新
    臺幣（下同）900元等語。
二、異議意旨略以：異議人於當日僅將車輛停放於郵局門前約5
    分鐘，發現警察於車前照相立即衝出欲開走，但警察不聽解
    釋，仍然開單取締，惟平常郵局前大排長龍之時段都不見警
    察取締，可見警察有選擇性開紅單之情形，顯然有取締不公
    的嫌疑；又郵局此等供民眾洽公之處所，應設停車場或劃設
    停車格，以便利洽公民眾之需云云。
三、按汽車停車時，在設有禁止停車標誌、標線之處所不得停車
    ；又汽車駕駛人停車時，在禁止停車之標誌、標線之處所停
    車，處新臺幣六百元以上一千二百元以下罰鍰，道路交通安
    全規則第112條第1項第4 款及道路交通管理處罰條例第56條
    第1項第4款定有明文。復按，黃實線設於路側者，用以禁止
    停車。禁止停車線，用以指示禁止停車路段，以劃設於道路
    緣石正面及頂面為原則，無緣石之道路得標繪於路面上，距
    路面邊緣以三○公分為度；本標線為黃實線，線寬除設於緣
    石正面者以緣石高度為準外，其餘皆為一○公分；本標線得
    加繪黃色「禁止停車」標字，三○公分正方，每字間隔三○
    公分，沿本標線每隔二○公尺至五○公尺橫寫一組；本標線
    禁止時間為每日上午七時至晚間八時，如有延長或縮短之必
    要時，應以標誌及附牌標示之，道路交通標誌標線號誌設置
    規則第149條第4項、第168條亦有清楚之規定。
四、經查，異議人於100 年8月8日10時45分許，將其所有車牌號
    碼為9B-6805號自小客車停放於臺東市○○路126號郵局前劃
    設有黃線處之事實，有舉發違反道路交通管理事件通知單影
    本1紙、臺東縣警察局100年10月17日信警交字第1000048983
    號函暨採證照片1 份在卷足憑；而觀諸前開採證照片所示，
    上開自小客車確係停放於劃設有黃線之路段，異議人對此亦
    不爭執，是異議人在禁止停車處所停車之違規行為，堪以認
    定，揆諸前開規定，應依法予以裁罰。
五、異議人雖辯稱警察有選擇性開紅單之取締不公嫌疑，惟遵守
    法規為每一國民之責任，自不得以他人違規行為尚未被取締
    或有無取締，而執以為自己亦可以不遵守規定之適法理由，
    亦即人民不得主張「不法之平等」（臺灣高等法院96年度交
    抗字第283 號、95年度聲字第1862號裁定可資參照）；本件
    異議人以他人亦有違規行為卻未為警取締開單為其抗告理由
    ，並非適法，亦無從以此解免其違規之責。至異議人建議郵
    局應設置停車位或停車場，以便利洽公民眾停放部分，由於
    此屬行政權之領域，非司法權所得置喙，是異議人上開辯解
    ，委無足採。
六、綜上所述，本件異議人於前述時、地，在設有禁止停車標線
    之處所停車之違規事證明確，原處分機關依道路交通管理處
    罰條例第56條第1項第4款規定，裁處罰鍰900 元，於法核無
    不合，本件異議為無理由，應予駁回。
據上論斷，應依道路交通管理處罰條例第87條第2 項，道路交通
事件處理辦法第18條，裁定如主文。
中    華    民    國   100    年    10    月    31    日
                  交通法庭    法  官  黃儀
以上正本證明與原本無異。
如不服本裁定，應於裁定送達後5日內向本院提出抗告狀（須附
繕本）。
「切勿逕送上級法院」
                              書記官  戴嘉宏
中    華    民    國   100    年    11    月    7     日